205Edepot - Archives communales déposées d'Echavanne
Archives Départementales de la Haute-Saône
Série Edepot
ARCHIVES COMMUNALES DEPOSEES. ARCHIVES DES INTERCOMMUNALITES.
205Edepot - Archives communales déposées d'Echavanne
1779-1938
205Edepot1-14
Archives Départementales de la Haute-Saône 14B rue Miroudot St Ferjeux 70000 VESOUL
COMMUNE D'ECHEVANNE
Avant 1792, la population luthérienne dépendait de la paroisse d'Etobon et la population catholique de la paroisse de Frahier. Les registres de délibérations du conseil municipal d'Echavanne ont été laissés en mairie de 1919 à nos jours; les registres couvrant les périodes 1825 à 1919 semblent avoir disparu. Sources complémmentaires aux Archives Départementales de la Haute-Saône: B 4216, élections des députés, plaintes et doléances des habitants (1789). B 9387, affaires foerstières (1710-1790). B 9486, pièces diverses et plans provenant de maîtrises particulières diverses (1609-1779). E 111, extrait de la reconnaissance générale en ce qui concerne la banalité du moulin de Chenebier de la part des habitants d'Echavanne (1755), procès à ce sujet (1718-1775). E 116, archives de la seigneurie d'Héricourt et du Chatelot concernant Echavanne (1531-1774). E 271, titres féodaux concernant la paroisse de Chenebier et d'Echavanne (1542-1779). 3 O 211, travaux communaux (depuis 1828).
Modalités d'entrée
Dépôt du 30/06/2004
Dernier ajout le 02/08/2004
Archives publiques
Sommaire
ARCHIVES ANCIENNES
IMPOTS (1779-1779)
205 Edepot 1
ARCHIVES MODERNES
POPULATION-AGRICULTURE (1849-1938)
205 Edepot 2-3
CONTRIBUTIONS (1841-1911)
205 Edepot 4
AFFAIRES MILITAIRES (1913-1914)
205 Edepot 5
POLICE (1840-1880)
205 Edepot 6
ELECTIONS (1869-1935)
205 Edepot 8
EDIFICES COMMUNAUX (1841-1907)
205 Edepot 9
BIENS ET BOIS COMMUNAUX (1824-1922)
205 Edepot 10
VOIRIE-REGIME DES EAUX (1839-1925)
205 Edepot 11
CULTE (1838-1838)
205 Edepot 12
ASSISTANCE ET PREVOYANCE (1893-1912)
205 Edepot 13
INSTRUCTION PUBLIQUE (1882-1925)
205 Edepot 14
- ARCHIVES ANCIENNES
  - IMPOTS
    - Rôle d'impositions., 1779; 205 Edepot 1; CC1
      Communicabilité
      Communicable
      ROLE D'IMPOSITION
      Thesaurus administratif:
      FINANCES COMMUNALES
      Noms géographiques:
      ECHAVANNE
- ARCHIVES MODERNES
  - POPULATION-AGRICULTURE
    - Mouvement annuel de la population (1853-1855, 1857-1861, 1867-1871, 1873-1905)., 1853-1905; 205 Edepot 2; F1
      RECENSEMENT DE POPULATION
    - Dénombrement: listes nominatives (1851-1861, 1872-1891, 1901-1906). Agriculture. Liste électorale de la chambre d'agriculture (1938). Gardiennage du bureau communal (1849-1850)., 1849-1938; 205 Edepot 3; F2
      Support de substitution
      Cote 6Mi111
      DENOMBREMENT DE LA POPULATION; LISTE ELECTORALE
      ELECTION PROFESSIONNELLE; RECENSEMENT DE POPULATION
  - CONTRIBUTIONS
    - Matrice générale de la contribution foncière (1854-1890, 1896-1911). 2 plans de parcelles qui ne figurent pas sur le plan cadastral (1865, 1869). Rétribution scolaire (1841, 1845)., 1841-1911; 205 Edepot 4; G1
      MATRICE D'IMPOSITION; PLAN
      FISCALITE IMMOBILIERE
  - AFFAIRES MILITAIRES
    - Tableaux de recensement des jeunes gens., 1913-1914; 205 Edepot 5; H1
      RECENSEMENT MILITAIRE
      CONSCRIPTION
  - POLICE
    - Réglementation des débits de boissons (1840, 1879). Etablissement d'un jeu de quilles (1880)., 1840-1880; 205 Edepot 6; I1
      DEBIT DE BOISSON
  - ELECTIONS
    - Listes électorales (1871-1909). Nomination d'une commission pour contrôler les listes électorales (1842, 1847)., 1842-1909; 205 Edepot 7; K1
      LISTE ELECTORALE
      ELECTEUR
    - Elections sénatoriales (1890, 1893, 1899, 1904, 1908, 1935), élections législatives (1869, 1874, 1876-1877, 1881, 1885, 1888-1889, 1893, 1898,1902, 1906, 1910, 1914, 1919): procès-verbaux., 1869-1935; 205 Edepot 8; K2
      PROCES-VERBAL D'ELECTION
      ELECTION LEGISLATIVE; ELECTION SENATORIALE
  - EDIFICES COMMUNAUX
    - Travaux à la mairie (1842, 1855, 1886, 1901-1902), au logement de l'instituteur (1903, 1906), à l'école (1851, 1884, 1890, 1904, 1906), au presbytère protestant de Chenebier (1841, 1864), à la fontaine (1847, 1861). Sonneries de la cloche communale (1852, 1907)., 1841-1907; 205 Edepot 9; M1
      ECOLE; HOTEL DE VILLE; PRESBYTERE
  - BIENS ET BOIS COMMUNAUX
    - Amodiations de terrains communaux (1848-1913). Aliénations (1862-1922). Plan des communaux (1866). Procès-verbal de délimitation des terrains communaux (1837, 2 plans). Droits de parcours (1843-1858). Exploitation de la coupe affouagère (1843-1844, 1849, 1855). Plan des bois communaux (1824)., 1824-1922; 205 Edepot 10; N1
      PLAN; PROCES-VERBAL
      BAUX RURAUX; BOIS; PATURAGE
  - VOIRIE-REGIME DES EAUX
    - Construction d'un chemin vicinal reliant Echavanne à Frahier (1899-1900, 1903, 1909, 1912-1913). Alignement et élargissement du chemin n° 17, allant de Frahier à Héricourt (1840-1843). Travaux divers aux chemins (1843, 1846, 1849, 1854, 1882, 1884, 1901, 1925). Alignement du chemin de grande communication n° 16 (1889). Plan parcellaire pour classement du chemin dit "Descreuses" (1892). Tableaux généraux des chemins (1892, 1897, 1906). Prestations (1890-1892, 1897-1904). Régime des eaux. Curage des ruisseaux (1839-1856). Construction d'une passerelle sur la Luzine (1892)., 1839-1925; 205 Edepot 11; O1
      PLAN
      CHEMIN RURAL; COURS D'EAU; OUVRAGE D'ART; ROUTE DEPARTEMENTALE
      DESCREUSES; ECHAVANNE
  - CULTE
    - Culte protestant. Traitement du pasteur., 1838; 205 Edepot 12; P1
      VIE RELIGIEUSE
  - ASSISTANCE ET PREVOYANCE
    - Protection des enfants du premier âge, déclaration de placement des enfants en nourrice (1901-1912). Notice sur les déclarations de décès (1893)., 1893-1912; 205 Edepot 13; Q1
      PROTECTION MATERNELLE ET INFANTILE
  - INSTRUCTION PUBLIQUE
    - Subventions pour la caisse des écoles (1882, 1889-1890). Elections des délégués de la commission scolaire (1920, 1925). Liste des enfants de 6 à 13 ans (1894). Absences des enfants (1920-1922). Inspection médicale des élèves (1921)., 1882-1925; 205 Edepot 14; R1
      LISTE NOMINATIVE
      VIE SCOLAIRE